臺灣臺中地方法院行政訴訟判決
111年度交字第56號
原      告  黃鴻佶  
被      告  臺中市交通事件裁決處
                      設臺中市○○區○○○路00號
代  表  人  黃士哲    住同上
訴訟代理人  黃曉妍律師
上列當事人間交通裁決事件，原告不服被告民國111年2月11日中
市裁字第68-G3RC00105號裁決書，提起行政訴訟，本院判決如下
：
    主  文
原告之訴駁回。
訴訟費用新臺幣參佰元由原告負擔。
    事實及理由
一、程序事項：
　　按行政訴訟法第237條之7規定，交通裁決事件之裁判，得不
    經言詞辯論為之。本件屬交通裁決事件，依兩造所述各節及
    卷內資料其事證已臻明確，本院認無經言詞辯論之必要，爰
    不經言詞辯論而為判決。
二、事實概要：
　　原告駕駛號牌G5Q-338號重型機車(下稱系爭車輛），於民國
    111年2月10日19時31分許，行經臺中市東區進化路與福明街
    ，因「駕車行經有燈光號誌管制之交岔路口闖紅燈」之違規
    行為，為臺中市政府警察局第三分局（下稱舉發機關）員警
    認定原告違反道路交通管理處罰條例第53條第1項之規定，
    當場對原告掣開第G3RC00105號舉發違反道路交通管理事件
    通知單。被告續於111年2月11日以中市裁字第68-G3RC00105
    號裁決書（下稱原處分），依道路交通管理處罰條例第53條
    第1項、第63條第1項第3款及「違反道路交通管理事件統一
    裁罰基準表」之規定，按期限內到案之基準，裁處原告第1
    階段罰鍰新臺幣（下同）1,800元，並記違規點數3點。
三、原告主張略以：
　　原告當時因煞車不及而越過白線停在臺中市東區進化路，並
    沒有過下一個路口，當下並無打算闖紅燈通過路口，亦無故
    意闖紅燈、妨害行人等語。並聲明：原處分撤銷。
四、被告答辯略以：
    查原告駕車接近進化路與福明街口，尚未到達停止線，其行
    向號誌顯示為紅燈時，逕自超越停止線與人行道，其行為足
    以妨害其他方向用路人，縱無故意，亦有過失，自應受罰等
    語。並聲明：原告之訴駁回。
五、本院之判斷：
(一)按「汽車行駛至交岔路口，其行進、轉彎，應依下列規定：
    一、應遵守燈光號誌或交通指揮人員之指揮，遇有交通指揮
    人員指揮與燈光號誌並用時，以交通指揮人員之指揮為準。
    」、「（第1 項）汽車駕駛人，行經有燈光號誌管制之交岔
    路口闖紅燈者，處新臺幣1千8百元以上5千4百元以下罰鍰。
    」、「汽車駕駛人有下列各款所列條款之一者，除依原條款
    處罰鍰外，並予記點：三、有……第53條……情形之一者，各記
    違規點數3點。」道路交通安全規則第102條第1項第1款、道
    路交通管理處罰條例第53條第1項及第63條第1項第3款分別
    定有明文。
(二)經查，本院勘驗調查舉發機關提供之採證光碟，製成勘驗筆
    錄附卷為證（見本院卷第75頁），勘驗結果為：員警密錄器
    畫面時間2022/02/10 19：35：25時至19：35：34時，執勤
    員警於臺中市東區進化路168巷停等紅燈，19：35：35時，
    進化路往南方向之號誌轉為紅燈，19：35：37時至19：37：
    16時，進化路168巷銜接福明街之交通號誌燈顯示為綠燈，
    同時號牌G5Q-338號普通重型機車(下稱系爭車輛)自畫面右
    方出現，系爭車輛超越進化路往南方向枕木紋行人穿越道後
    ，於進化路與福明街轉角處靜止，員警見狀遂上前攔查，並
    對駕駛查驗身分。
(三)依上開勘驗結果可知，原告騎乘系爭車輛行經進化路與進化
    路168巷銜接福明街口，於該路口號誌顯示為紅燈時，穿越
    停止線及枕木紋人行穿越道後於轉角處靜止，遭員警當場認
    定系爭車輛行經燈光號誌管制之交岔路口闖紅燈之違規情事
    ，遂將系爭車輛攔查，並掣單舉發等情。按「行車管制號誌
    各燈號顯示之意義如左：……五、圓形紅燈（一）車輛面對圓
    形紅燈表示禁止通行，不得超越停止線或進入路口。」道路
    交通標誌標線號誌設置規則第206 條第5 款第1 目定有明文
    。依上開說明，原告於上開時、地，駕駛系爭車輛沿進化路
    往南方向行至進化路168巷銜接福明街口，該路段之燈光號
    誌為紅燈，以管制進化路往南方向之行車。查由卷附員警密
    錄器擷圖（見本院卷第57頁）所示，沿進化路往南方向行至
    進化路168巷銜接福明街口已設置有停止線及號誌燈，參照
    交通部62年7 月14日交路字第12815 號函釋關於交岔路口自
    何處算起：「未設置號誌燈者，自四個轉角處起算。設有號
    誌燈者，自燈柱起算。劃有停止標線者，自停止標線起算。
    」可知上開路口範圍之界定，係自停止標線或燈柱起算，進
    化路往南方向與進化路168巷銜接福明街口之交會處，屬於
    交岔路口，原告通過該路口之停止標線，已屬進入該路口之
    範圍，甚或當時原告已超越枕木紋行人穿越道，足認原告於
    紅燈穿越停止線之行為，縱非出於故意，亦有可歸責之過失
    事由，自該當道路交通管理處罰條例第53條第1項「駕車行
    經有燈光號誌管制之交岔路口闖紅燈」之規定。被告依法所
    為原處分並無違誤，原告訴請撤銷，為無理由，應予駁回。
(四)綜上所述，原告違規事證明確，被告依法所為原處分並無違
    誤，原告訴請撤銷，為無理由，應予駁回。
六、本件事證已臻明確，兩造其餘主張及陳述，經核於判決結果
    不生影響，爰不逐一論列，附此敘明。
七、本件第一審裁判費為300元，應由原告負擔，爰確定第一審
    訴訟費用額如主文第2項所示。
據上論結，本件原告之訴為無理由，依行政訴訟法第237條之7、
第98條第1項前段、第237條之8第1項，判決如主文。
中　　華　　民　　國　 111　　年　　8　　月　　17　　日
　　　　　　　　　行政訴訟庭　法　官   吳俊螢
上為正本係照原本作成。
如不服本判決，應於送達後20日內，向本院提出上訴狀，其未表
明上訴理由者，應於提出上訴後20日內向本院補提理由書（均須
按他造人數附繕本）。上訴理由應表明關於原判決所違背之法令
及其具體內容，或依訴訟資料可認為原判決有違背法令之具體事
實。
中　　華　　民　　國　　111 　年　　8 　　月　　17　　日
                              書記官   王素珍